臺灣高等法院民事裁定
110年度聲字第35號
聲  請  人  蒂堡企業有限公司

法定代理人  陳文達  
相  對  人  胡旆溢  

上列當事人間債務人異議之訴等事件（本院108年度重上字第102
7號），聲請人聲請停止強制執行，本院裁定如下： 
    主  文
聲請人為相對人供擔保新臺幣150萬元後，臺灣士林地方法院109
年度司執字第40321號執行事件之強制執行程序，於本院108年度
重上字第1027號債務人異議之訴等事件終結確定前，應暫予停止
。
    理  由
一、按提起異議之訴時，法院因必要情形，或依聲請定相當並確
    實擔保，得為停止強制執行之裁定，強制執行法第18條第2
    項定有明文。依此規定，只須當事人提起異議之訴，在該異
    議之訴確定前，法院如認有必要，得依職權不命供擔保、或
    命供擔保，或依聲請定相當並確實之擔保，為停止強制執行
    之裁定。法院裁量有無必要情形時，應就異議之訴在法律上
    是否顯無理由，以及如不停止執行，將來是否難於回復執行
    前之狀態及倘予停止執行是否無法防止債務人濫行訴訟以拖
    延執行，使債權人之權利無法迅速實現等情予以斟酌，資以
    平衡兼顧債務人與債權人之利益（最高法院105年度台抗字
    第544號裁定意旨參照）。又法院因必要情形或依聲請定相
    當並確實之擔保，為停止強制執行之裁定者，此項擔保係備
    供強制執行債權人因停止執行所受損害之賠償，故法院定擔
    保金額時，自應斟酌該債權人因停止執行可能遭受之損害，
    以為衡量之標準。
二、本件聲請意旨略以：相對人以伊負有新臺幣（下同）2,000
    萬元之本票債務未清償為由，向臺灣士林地方法院民事執行
    處（下稱執行法院）聲請強制執行伊之財產，經執行法院以
    109年度司執字第40321號強制執行事件（下稱系爭執行事件
    ）受理在案；惟伊已對相對人提起債務人異議之訴，現繫屬
    於本院，倘系爭執行事件繼續執行，伊恐受有難以回復原狀
    之損害，爰依強制執行法第18條第2項規定聲請准予停止執
    行等語。
三、經查：
　㈠相對人執聲請人所簽發，發票日為民國105年8月4日，票面金
    額2,000萬元之本票，向臺灣士林地方法院聲請以106年度司
    票字第11469號裁定准予強制執行（下稱系爭裁定），再執
    系爭裁定聲請強制執行聲請人之財產，經執行法院以107年
    度司執字第4185號執行事件受理，嗣核發109年2月11日士院
    擎107司執速字第4185號債權憑證（下稱系爭債權憑證）終
    結，相對人再執系爭債權憑證向執行法院聲請強制執行，命
    聲請人給付2,000萬元本息（下稱執行債權），經執行法院
    以系爭執行事件受理後，已定於110年1月26日拍賣聲請人所
    有坐落臺北市○○區○○段0000○0000○號建物（下稱系爭不動產
    ）；聲請人業已依強制執行法第14條第1項規定提起債務人
    異議之訴，由本院以108年度重上字第1027號（下稱系爭異
    議之訴）審理，並於110年1月15日宣判，迄未判決確定等情
    ，有系爭執行事件拍賣公告等附卷可參（見本院卷第19至23
    頁），並經本院調取系爭執行事件電子卷證、系爭異議之訴
    全卷核閱無誤。
　㈡本院審酌聲請人所提系爭異議之訴尚非顯無理由，且相對人
    聲請強制執行聲請人所有之系爭不動產，業經執行法院囑託
    地政機關辦理查封登記，聲請人已無從為處分行為，但若繼
    續執行，日後恐有難以回復執行前狀態之虞，而相對人係對
    聲請人為金錢債權之執行，其因停止執行受有延後受償之損
    害，尚得就聲請人提供之擔保金取償等情，認有停止強制執
    行之必要，故聲請人聲請於系爭異議之訴事件終結確定前，
    停止系爭執行事件之強制執行程序，並無不合，應予准許。
　㈢又系爭執行事件之強制執行程序如暫予停止，相對人因此所
    受之損害，為其於執行程序停止期間，無法經由強制執行程
    序處分聲請人所有之財產，以處分所得清償執行債權所生相
    當於法定遲延利息之損害。而本件異議之訴之訴訟標的價額
    為2,000萬元，本院雖已於110年1月15日宣判，仍得上訴第
    三審，參考各級法院辦案期限實施要點規定，第三審通常程
    序審判案件之辦案期限為1年，其行言詞辯論者為1年4個月
    ，加計本院裁判送達、當事人上訴、第三審分案等期間，爰
    以18個月為准許停止執行致延宕執行之期間；再依法定利率
    年息5%計算，則相對人因停止執行可能遭受之損害為150萬
    元（計算式：20,000,0005%1218＝1,500,000，小數點以
    下4捨5入），爰據以酌定為聲請人應提供之擔保金額。
四、據上論結，本件聲請為有理由，爰裁定如主文。 　　　　
中　　華　　民　　國　　110 　年　　1 　　月　　21　　日
                  民事第六庭    
                      審判長法  官  陶亞琴
                            法  官  陳賢德
                            法  官  陳蒨儀
正本係照原本作成。
如不服本裁定，應於收受送達後10日內向本院提出抗告狀，並應
繳納抗告費新臺幣１千元。
中　　華　　民　　國　　110 　年　　1 　　月　　21　　日
  　　　　　　　　　　　　　書記官  葉國乾